臺灣桃園地方法院刑事判決　　　　　　　94年度訴字第1609號
公　訴　人　台灣桃園地方法院檢察署檢察官
被　　　告　甲○○
指定辯護人　本院公設辯護人　杜逸新
上列被告因違反毒品危害防制條例案件，經檢察官提起公訴（94
年度毒偵字第2953、3218號），嗣經本院訊問被告後，被告自白
犯罪，檢察官聲請協商判決，經本院合議庭裁定由受命法官改依
簡式審判程序後為協商判決，本院判決如下：
    主  文
甲○○連續施用第一級毒品，處有期徒刑壹年壹月，扣案之第一
級毒品海洛因壹包（淨重0.12公克）、含第一級毒品海洛因殘渣
之注射針筒壹支均沒收銷燬之，注射針筒壹支沒收；又連續施用
第二級毒品，處有期徒刑拾月，扣案之第二級毒品安非他命壹包
（毛重0.670 公克）、含第二級毒品安非他命殘渣之吸食器壹組
均沒收銷燬之。應執行有期徒刑壹年捌月，扣案之第一級毒品海
洛因壹包（淨重0.12公克）、含第一級毒品海洛因殘渣之注射針
筒壹支、第二級毒品安非他命壹包（毛重0.670 公克）、含第二
級毒品安非他命殘渣之吸食器壹組均沒收銷燬之，注射針筒壹支
沒收。
    事實及理由
一、犯罪事實：甲○○於民國88年間，因施用毒品案件，經觀察
    、勒戒後，認有繼續施用毒品傾向，經法院裁定令入戒治處
    所強制戒治，於90年2 月8 日戒治期滿翌日出所經臺灣桃園
    地方法院檢察署檢察官於90年2 月16日以90年度戒偵字第
    147 號不起訴處分確定；於91年間，復因施用第一、二級毒
    品案件，經裁定強制戒治（92年7 月25日戒治期滿），並由
    檢察官以91年度毒偵緝字第254 號提起公訴，經本院各判處
    有期徒刑1 年、9 月，應執行有期徒刑1 年6 月確定，又因
    竊盜案件，經臺灣高等法院以91年度上易字第560 號判處有
    期徒刑9 月確定，上開有期徒刑接續執行，於93年11月4 假
    釋出監，嗣因案撤銷假釋，於94年6 月3 日入監執行殘刑（
    不構成累犯）。卻未戒除毒癮，於強制戒治執行完畢後5 年
    內，復基於施用毒品之概括犯意，即94年5 月間某日起至94
    年6 月3 日上午6 時30分許為警採集尿液回溯前26小時、96
    小時內之某時，在臺灣地區某處，連續施用第一級毒品海洛
    因、第二級毒品安非他命多次。嗣分別於(一)94年5 月19日晚
    上8 時30分許，為警在桃園縣龍潭鄉○○路300 號前查獲，
    並扣得被告所有供施用第一級毒品海洛因之用之注射針筒1
    支；(二)94年6 月3 日上午5 時5 分許，為警在桃園縣中壢市
    ○○路○ 段與英士3 街口查獲，扣得第一級毒品海洛因1 包
    （淨重0.12公克）、第二級毒品安非他命1 包（毛重0.670
    公克）、內含第一級毒品海洛因殘渣之注射針筒1 支及內含
    第二級毒品安非他命殘渣之吸食器1 組。案經桃園縣政府警
    察局中壢分局報告臺灣桃園地方法院檢察署檢察官偵查起訴
    。
二、證據名稱：
（一）被告於本院審理中之自白。
（二）卷附桃園縣政府警察局中壢分局被採尿人姓名編號對照表
      2 紙、臺灣尖端先進生技醫藥股份有限公司濫用藥物檢驗
      報告2 紙。
（三）扣得海洛因1 包（淨重0.12公克）、含海洛因殘渣之注射
      針筒1 支、注射針筒1 支、安非他命1 包（毛重0.670 公
      克）、含安非他命殘渣之吸食器1 組，及法務部調查局鑑
      定通知書1 紙、行院衛生署管制藥品管理局檢驗成績書2
      紙。
三、本件被告已認罪，經檢察官與被告於準備程序達成協商之合
    意，其合意內容為：被告連續施用第一級毒品海洛因部分願
    受科處有期徒刑1 年1 月；連續施用第二級毒品安非他命部
    分願受科處有期徒刑10月，合併應執行有期徒刑1 年8 月。
    經查，上開協商合意並無刑事訴訟法第455 條之4 第1 項所
    列情形之一，檢察官聲請改依協商程序而為判決，本院爰不
    經言詞辯論，於協商合意範圍內為協商判決，合予敘明。
四、沒收：扣案之第一級毒品海洛因1 包（淨重0.12公克）、含
    第一級毒品海洛因殘渣之注射針筒1 支、第二級毒品安非他
    命1 包（毛重0.670 公克）、含第二級毒品安非他命殘渣之
    吸食器1 組，不問屬犯人與否，均應依毒品危害防制條例第
    18條第1 項前段規定沒收銷燬之；扣案之注射針筒1 支，為
    被告所有供施用第一級毒品海洛因之用，爰依刑法第38條第
    1項第2款規定宣告沒收。
五、應適用之法條：刑事訴訟法第455 條之4 第2 項、第455 條
    之8 ，毒品危害防制條例第10條第1 項、第2 項、第18條第
    1 項前段，刑法第11條、第56條、第38條第1 項第2 款、第
    51條第5 款。
六、本判決除有刑事訴訟法第455 條之4 第1 項第1 款、第2 款
    、第4 款、第6 款、第7 款所定情形之1 ，或違反同條第2
    項規定者外，不得上訴。
七、如不服本件判決，得自收受判決送達之日起10日內，向本院
    提出上訴書狀，上訴於第二審法院。
本案經檢察官張啟聰到庭執行職務。
中　　華　　民　　國　　94　　年　　11　　月　　29　　日
                        刑事第十二庭  法　官  陳  雪  玉
以上正本證明與原本無異。
如不服本判決，應於判決送達後10日內向本院提出上訴狀（應附
繕本），上訴於臺灣高等法院。
　　　　　　　　　　　　　　        　書記官　戴  育  萍
中　　華　　民　　國　　94　　年　　12　　月　　2 　　日
附錄法條：
毒品危害防制條例第10條第1 項、第2 項
施用第一級毒品者，處 6 月以上 5 年以下有期徒刑。
施用第二級毒品者，處 3 年以下有期徒刑。
